臺灣高等法院刑事判決　　　　　　　　 94年度上訴字第357號
　　上　訴　人
　　即　被　告　甲○○
上列上訴人因違反毒品危害防制條例案件，不服臺灣板橋地方院
93年度訴字第1614號，中華民國93年12月20日第一審判決（起訴
案號：臺灣板橋地方法院檢察署93年度核退毒偵字第978號、移
送併辦案號：93年度毒偵字第4535號），提起上訴，本院判決如
下：
    主  文
上訴駁回。
    事  實
一、甲○○前曾因施用第二級毒品安非他命案件，經臺灣板橋地
    方法院以88年度毒聲字第1739號、88年度毒聲字第4456號先
    後裁定送觀察、勒戒後，均認無繼續施用毒品之傾向，經臺
    灣板橋地方法院檢察署檢察官分別於民國（下同）88年5月6
    日以88年度偵緝字第720號、於88年7月30日以88年度毒偵字
    第17422號為不起訴處分確定。再因三犯施用第二級毒品安
    非他命案件，經臺灣板橋地方法院以88年度毒聲字第7502號
    裁定令入戒治處所施以強制戒治一年，並由臺灣板橋地方法
    院檢察署檢察官提起公訴，經臺灣板橋地方法院以89年度易
    字第1347號判處有期徒刑一年確定，強制戒治部分並因戒治
    成效良好，經臺灣板橋地方法院以89年度毒聲字第5825號裁
    定停止戒治，所餘期間付保護管束，於90年1月5日交付保護
    管束期滿。嗣復因三犯以上施用第一級毒品海洛因、第二級
    毒品安非他命案件，經臺灣板橋地方法院以90年毒聲字第26
    23號裁定令入戒治處所施以強制戒治一年，並由臺灣板橋地
    方法院檢察署檢察官提起公訴，經臺灣板橋地方法院以90年
    度訴字第1523號就施用第一級毒品判處有期徒刑9月、施用
    第二級毒品判處有期徒刑7月，應執行有期徒刑1年3月確定
    ，強制戒治部分並因戒治成效良好，經臺灣板橋地方法院以
    91年毒聲字第815號裁定停止戒治，所餘期間付保護管束，
    於91年4月19日移監執行另案徒刑部分，並於91年7月3日戒
    治期間屆滿。又因於90年間另犯贓物罪，經臺灣板橋地方法
    院判處有期徒刑3月，如易科罰金以300元折算一日確定，上
    開3罪經臺灣板橋地方法院定應執行刑為有期徒刑1年5月，
    並與前開所處有期徒刑1年接續執行，於92年6月26日假釋出
    監，於93年5月25日假釋期滿執行完畢。詎猶不知悔改，基
    於同時施用第一級毒品海洛因及第二級毒品安非他命之概括
    犯意，自92年12月下旬某日起至93年7月22日10時許止，先
    後在台北縣中和市○○路29巷14弄24之4號、台北縣新店市
    ○○路○段9號3樓之1住處內，以將海洛因及安非他命混合置
    入玻璃球內燃燒施用之方式，平均每日早、晚各施用一次，
    連續多次施用第一級毒品海洛因及第二級毒品。嗣先於93年
    6月30日19時許，在台北縣板橋市○○路○段99號4弄13樓為
    警查獲，並扣得其所有供己施用之第一級毒品海洛因1包（
    淨重0.85公克）、第二級毒品安非他命1包驗餘淨重0.55 公
    克）；復於93年7月22日13時30分許，再在上址為警查獲，
    並扣得其所有供己施用之第一級毒品海洛因1包（淨重0.14
    公克）、第二級毒品安非他命3包（驗餘淨重分別為32 .106
    公克、2.0843公克、1.0946公克）及其所有供己分裝便於施
    用所用之夾鏈袋10個；並在其台北縣新店市○○路○段9號3
    樓之1住處查扣得其所有供己施用毒品所用之吸食器一組。
二、案經臺北縣政府警察局永和分局報請臺灣板橋地方法院檢察
    署檢察官偵查起訴。
    理  由
一、上訴人即被告甲○○雖未據到庭，然前揭犯罪事實，業據被
    告甲○○於原審時坦承不諱（見原審卷第40-41頁、第80-82
    頁、第115頁），且被告在前開時地分別經警查獲時所採集
    之尿液，經送請檢驗之結果，均呈嗎啡及安非他命陽性反應
    ，有臺灣檢驗科技股份有限公司93年7月14日濫用藥物檢驗
    報告、臺灣尖端先進生技醫藥股份有限公司93年7月30 日濫
    用藥物檢驗報告各一份附卷可稽（見93年核退毒偵字第978
    號卷第2頁、93年毒偵字第4535號卷第11頁），並有扣案之
    第一級毒品海洛因2包（分別淨重0.85公克、0.14公克）、
    第二級毒品安非他命4包（分別為驗餘淨重0.55公克、32.10
    6公克、2.0843公克、1.09 46公克）及初步鑑定報告書單（
    見93年核退毒偵字第978號卷第19頁）、法務部調查局93年9
    月15日調科壹字第0600088 35號鑑定通知書（見93年毒偵字
    第4535號卷第12頁）、憲兵司令部刑事鑑識中心93年11月18
    日（93）安鑑字第00159號鑑驗通知書（見原審卷第99頁）
    附卷可證。此外，復有被告所有供己施用毒品所用之夾鏈袋
    10個、吸食器1組扣案足資佐證，足徵被告自白施用第一級
    毒品海洛因及第二級毒品安非他命與事實相符，自得採為證
    據。本件事證明確，被告犯行堪以認定，應依法論科。
二、按毒品危害防制條例業於92年7月9日修正公布，並自93年1
    月9日生效施行，被告連續施用第一、二級毒品之行為終了
    時係93年7月22日，已在毒品危害防制條例修正施行後，應
    適用修正後毒品危害防制條例處理，合先敘明。本件被告前
    曾因施用第二級毒品安非他命案件，經原審法院以88年度毒
    聲字第1739號、88年度毒聲字第4456號先後裁定送觀察、勒
    戒後，均認無繼續施用毒品之傾向，經臺灣板橋地方法院檢
    察署檢察官分別以88年度偵緝字第720號、88年度毒偵字第
    17422號為不起訴處分確定。再因三犯施用第二級毒品安非
    他命案件，經原審法院以88年度毒聲字第7502號裁定令入戒
    治處所施以強制戒治一年，並由臺灣板橋地方法院檢察署檢
    察官提起公訴，經原審法院以89年度易字第1347號判處有期
    徒刑一年確定，強制戒治部分並因戒治成效良好，經原審法
    院以89年度毒聲字第5825號裁定停止戒治，所餘期間付保護
    管束，於90年1月5日交付保護管束期滿。嗣復因三犯以上施
    用第一級毒品海洛因、第二級毒品安非他命案件，經原審法
    院以90年毒聲字第2623號裁定令入戒治處所施以強制戒治一
    年，並由臺灣板橋地方法院檢察署檢察官提起公訴，經原審
    法院以90年度訴字第1523號就施用第一、二級毒品分別判處
    有期徒刑9月、7月，強制戒治部分並因戒治成效良好，經原
    審法院以91年毒聲字第815號裁定停止戒治，所餘期間付保
    護管束，於91年4月19日移監執行另案徒刑部分，並於91年7
    月3日戒治期間屆滿，有臺灣板橋地方法院檢察署不起訴處
    分書、原審法院刑事判決、本院被告全國前案紀錄表附卷可
    稽。被告復再為本件之犯行，顯係在強制戒治執行完畢釋放
    後5年內再犯毒品危害防制條例第10條之罪。
三、核被告所為係犯毒品危害防制條例第10條第1項、第2項之施
    用第一級、第二級毒品罪。被告先後多次施用第一級、第二
    級毒品之犯行，均各時間緊接、方法相同、觸犯構成要件相
    同之罪名，顯係各基於概括犯意反覆為之，應依連續犯之規
    定各論以一罪，並各加重其刑。其施用第一、二級毒品前後
     持有毒品之低度行為，為施用第一、二級毒品之高度行為
    所吸收，不另論罪。公訴人雖僅對被告於93年7月1日警採尿
    前回溯26小時、96小時內某時施用第一級毒品海洛因、第二
    級毒品安非他命之犯行予以起訴，而未論及被告如事實欄所
    述之其餘犯行，然檢察官就犯罪事實之一部起訴者，其效力
    其於全部，該部分犯行（包括移送併辦部分）既與前開已起
    訴部分具有連續犯之裁判上一罪關係，法院自應併予審理，
    併此敘明。被告連續多次將海洛因及安非他命混合在一起施
    用，係一行為同時觸犯數罪名，為想象競合犯，應從一重之
    連續施用第一級毒品罪論處，至公訴人雖認上開二罪間，罪
    名互殊，犯意各別，應予分論併罰，惟被告在原審時既供述
    上開毒品海洛因、安非他命係混合一起施用，且僅扣到一組
    吸食器，尚難認係分開施用之數行為而構成數罪。又假釋中
    因故意更犯罪，受有期徒刑以上刑之宣告者，撤銷期假釋，
    固為刑法第78條第1項所明定，惟因同條第2項規定：「前項
    犯罪，其起訴及判決確定均在假釋期滿前者，於假釋期滿六
    月以內，仍撤銷其假釋；其判決確定在假釋期滿後者，於確
    定後六個月以內，撤銷之。」故撤銷假釋，必須再犯之罪其
    犯罪及起訴均在假釋期滿前者始可。如犯罪在假釋中，而起
    訴及判決確定已在假釋期滿後者，即不得撤銷假釋（參照最
    高法院87年度臺非字第285號判決意旨）。本件被告前曾於
    89 年間因施用第二級毒品安非他命案件，經原審法院判處
    有期徒刑1年確定；復於90年間因施用第一、二級毒品海洛
    因、安非他命案件，經原審法院分別判處有期徒刑9月、7月
    確定，又於同年間因贓物案件，經原審法院判處有期徒刑3
    月，如易科罰金以300元折算1日確定，上開3罪經原審定應
    執行刑為有期徒刑1年5月，並與前開徒刑1年接續執行，於
    92年6 月26日假釋出監付保護管束，於93年5月25日假釋期
    滿執行完畢，有本院被告全國前案紀錄表一份在卷可稽。被
    告雖係在假釋期滿前之92年12月下旬某日起復犯本案而經檢
    察官提起公訴，然本案係於93年9月6日始繫屬於原審法院，
    既係在假釋期滿後，依前揭判決意旨，自不得撤銷前案假釋
    ，則依刑法第79條第1項之規定，被告未執行之刑，於93年5
    月25日假釋期滿時，以已執行論，而本件被告連續施用第一
    、二級毒品之行為終了時係93年7月22日，自係在有期徒刑
    執行完畢後，5年以內再犯本件有期徒刑以上之罪，應依累
    犯之規定遞加重其刑。
四、至扣案之第一級毒品海洛因2包（分別為淨重0.85公克、0.1
    4公克）、第二級毒品安非他命（分別為淨重0.55公克、32.
    1893 公克、2.1226公克、1.1396公克，驗餘淨重為0.55公
    克、32.106公克、2.0843公克、1.0946公克），分屬查獲第
    一、二級毒品，且係被告所有，業據被告供述在卷，均係屬
    其所有，除檢驗用罄部分業已滅失毋庸宣告沒收銷燬外，爰
    均依毒品危害防制條例第18條第1項前段之規定併予宣告沒
    收銷燬之；而扣案之夾鏈袋10個、吸食器1組均係被告所有
    供施用毒品所用之物，亦據其供明在卷，爰均依刑法第38條
    第1項第2款規定宣告沒收之。又被告於93年6月30日經警查
    獲時，另尚扣得第一級毒品海洛因5包（淨重分別為0.85公
    克3 包、0.65公克1包、0.25公克1包），第二級毒品安非他
    命1 包（淨重12.45公克）、電子磅秤2台、吸食器1個、注
    射針筒2支、殘渣袋5個、分裝勺4支、分裝袋163個、玻璃管
    3支及玻璃球2個，被告在原審否認為其所有（見原審卷第
    116 頁），且查無證據證明與本件被告施用毒品之犯行有何
    關涉，檢察官亦未就上開違禁物毒品請求沒收，自毋庸併予
    宣告沒收，附此敘明。
五、原審以被告甲○○所犯事證明確，適用毒品危害防制條例第
    10條第1項、第2項、第18條第1項前段、刑法第11條前段、
    第56條、第55條、第47條、第38條第1項第2款，審酌被告前
    已因施用毒品，經觀察勒戒後而獲不起訴處分，復因施用毒
    品而負刑責，猶應知所惕勵，對於施用毒品之違法性及可罰
    性，應有明確強烈之認識，詎其不知悛悔，復行施用毒品海
    洛因及安非他命，戕害自己身心健康，兼衡其智識程度、犯
    罪動機、目的、施用期間長短、頻率，及犯罪後自承施用毒
    品犯行，犯罪後態度良好等一切情狀，量處有期徒刑1年5月
    ，經核其認事用法，洵無不當，量刑亦屬妥適。本件被告上
    訴並未附任何理由，核無理由，應予駁回。
六、被告經合法傳喚無正當理由不到庭，爰不待其陳述，逕行判
    決。
據上論斷，應依刑事訴訟法第368條、第371條，判決如主文。
本案經檢察官林炳雄到庭執行職務。
中　　華　　民　　國　　94　　年　　4 　　月　　27　　日
　　　　　　　　　刑事第十三庭  審判長法　官  劉景星
                                      法  官  陳博志
                                      法  官  李春地
以上正本證明與原本無異。
如不服本判決，應於收受送達後十日內向本院提出上訴書狀，其
未敘述上訴之理由者並得於提起上訴後十日內向本院補提理由書
（均須按他造當事人之人數附繕本）。
                                      書記官  柳秋月
中　　華　　民　　國　　94　　年　　4 　　月　　27　　日
附錄：本案論罪科刑法條全文
毒品危害防制條例第10條
施用第一級毒品者，處 6 月以上 5 年以下有期徒刑。
施用第二級毒品者，處 3 年以下有期徒刑。
